【裁判字號】    97,上訴,715
【裁判日期】    970618
【裁判案由】    違反毒品危害防制條例
【裁判全文】
臺灣高等法院高雄分院刑事判決         97年度上訴字第715號
上  訴  人
即  被  告  甲○○
                    現另案在雄第二監獄執行中
指定辯護人  本院指定辯護人  于欣潔
上列上訴人因違反毒品危害防制條例案件，不服臺灣高雄地方法
院96年度訴字第2581號中華民國97年2月25日第一審判決（起訴
案號：臺灣高雄地方法院檢察署95年度偵字第17015 號），提起
上訴，本院判決如下：
    主  文
原判決撤銷。
甲○○共同連續販賣第一級毒品，累犯，處有期徒刑拾貳年，褫
奪公權陸年。扣案0000000000號行動電話（含SIM 卡）壹支，沒
收之，販賣第一級毒品所得新臺幣柒仟元沒收（其中新臺幣壹仟
元部分，與姓名年籍不詳之成年女子連帶沒收），如全部或一部
不能沒收時，以其財產抵償之（其中新臺幣壹仟元部分，以其與
該姓名年籍不詳之成年女子之財產連帶抵償之）。
被訴販賣第二級毒品部分，無罪。
    事  實
一、甲○○曾於民國91年間，因竊盜犯行，經臺灣高雄地方法院
    以91年度易字第2816號案件，判處有期徒刑10月確定；又因
    偽造文書犯行，經該院以91年度易字第4375號案件，判處有
    期徒刑3 月確定；復因竊盜犯行，經該院以92年度簡字第13
    75號案件，判處有期徒刑6 月確定。上開各罪之刑，經該院
    以92年度聲字第3131號裁定應執行有期徒刑1 年4 月確定，
    於93年3 月22日縮刑期滿執行完畢，嗣接續執行另案拘役而
    於同年5 月11日執行完畢，翌日出監。仍不知警惕，明知海
    洛因為毒品危害防制條例所定之第一級毒品，不得非法販賣
    ，竟意圖營利，基於販賣第一級毒品海洛因之概括犯意，及
    與姓名年籍不詳之成年女子，共同基於販賣第一級毒品之犯
    意聯絡，連續(1)自94年12月間某日起至95年3 月25日晚間9
    時32分許止，由范長志使用住家之00-0000000號或00000000
    00號行動電話，撥打被告所有之0000000000號行動電話，向
    甲○○購買海洛因，達成買賣合意後，范長志再前往高雄市
    左營區○○○路之三商百貨交付價金，而由甲○○當場交付
    海洛因之方式，以每包新臺幣（下同）500 元或1,000 元之
    價格，販賣第一級毒品海洛因予范長志6 次，共得款3,000
    元（前5 次交易，500 元共4 次、1,000 元1 次，另第6 次
    即95年3 月25日販賣海洛因部分，因無證據證明已完成交易
    ，故該次犯行僅能認定販賣未遂，詳後述）。(2)自94年12月
    間某日起至95年5 月13日下午5 時許止，由吳政隆以000000
    0000號行動電話，撥打甲○○所有之0000000000號行動電話
    ，向甲○○購買海洛因，達成買賣合意後，吳政隆再前往高
    雄市○○區○○路全家便利商店或高雄市左營區○○○路之
    城隍廟巷子內或高雄市左營區元帝廟附近交付價金，而由甲
    ○○或真實姓名不詳之成年女子，當場交付海洛因之方式，
    以每包新臺幣（下同）500 元或1,000 元之價格，販賣第一
    級毒品海洛因予吳政隆5 次，共得款4,000 元（其中500 元
    共2 次、1,000 元共3 次，另上開95年5 月13日販賣海洛因
    之犯行，係由甲○○指示有犯意聯絡之真實姓名不詳之成年
    女子，前往高雄市左營區元帝廟，交付1,000 元之海洛因予
    吳政隆，並由該女子當場向吳政隆收取1,000 元）。嗣於95
    年6 月7 日晚間10時58分許，經警在高雄市左營區○○○街
    12巷6 號查獲甲○○同居女友潘麗花施用毒品犯行，並扣得
    上開被告所有0000000000號（含SIM 卡）行動電話1 支，而
    循線查獲上情。
二、案經高雄市政府警察局鹽埕分局移送臺灣高雄地方法院檢察
    署檢察官偵查起訴。
    理  由
壹、程序部分：
一、按被告以外之人，於審判外之言詞或書面陳述，除法律有規
    定者外，不得作為證據；又被告以外之人（包括證人、鑑定
    人、告訴人、被害人及共同被告等）於檢察事務官、司法警
    察官或司法警察調查中所為之陳述，與審判中不符時，其先
    前之陳述具有較可信之特別情況，且為證明犯罪事實存否所
    必要者，得為證據，刑事訴訟法第159 條第1 項、第159 條
    之2 分別定有明文。是被告以外之人於司法警察（官）調查
    中所為之陳述，依刑事訴訟法第159 條第1 項規定，係屬傳
    聞證據，原則上無證據能力，惟如該陳述與審判中不符時，
    其先前之陳述具有較可信之特別情況，且為證明犯罪事實存
    否所必要者，依同法第159 條之2 規定（即刑事訴訟法第15
    9 條第1 項所指之「除法律有規定者外」），始例外認為有
    證據能力。如該陳述與審判中相符時，因該陳述並不符合刑
    事訴訟法第159 條之2 有關傳聞例外之規定，故不得作為認
    定本案犯罪事實有無之證據。此時，當以其於審判中之陳述
    作為證據。經查：
  (一)證人潘麗花於警詢中，就被告是否販賣毒品等事實之陳述，
    核與原審審理時之陳述不符（即原審審理時改稱被告並未販
    賣毒品），且證人潘麗花於原審審理時證稱：警詢時毒癮發
    作，警員曾提供毒品供其施用，警詢筆錄係遭警員誘導之下
    所為之陳述云云（見原審卷第291 頁第1 行至第2 行）。然
    證人潘麗花係於95年6 月8 日下午，先後接受警方詢問及檢
    察官訊問，於檢察官訊問時並無毒癮發作，且證稱：曾幫被
    告交付毒品給購買毒品之人，並非為了交保才證述被告販賣
    海洛因等語（見毒偵字第4912號卷第7 頁背面），參以證人
    潘麗花於警員詢問完畢，移送檢察官訊問時，尚可接受檢察
    官偵訊，足見證人潘麗花於警詢時縱有毒癮發作，導致身體
    狀況欠佳，然尚未達不可接受詢問，或影響其自由陳述之程
    度。另又查無證據可證明證人潘麗花警詢有何出於非任意性
    之情形，且其警詢時之陳述，又對自己不利，應係出於自然
    之發言。揆諸上開說明，應認證人潘麗花於警詢中所為之陳
    述，客觀上具有較可信之特別情況，且為證明本案被告犯罪
    事實存否所必要，應有證據能力。
  (二)證人吳政隆於警詢中之陳述，其中就確實向被告購買海洛因
    、甲基安非他命部分，核與審判中之陳述大致相符，是依前
    開說明，證人吳政隆前開警詢中之陳述，並無傳聞證據例外
    之情形，應無證據能力。
二、次按被告以外之人於審判中有傳喚不到或到庭後無正當理由
    而拒絕陳述者，其於檢察事務官、司法警察官或司法警察調
    查中所為之陳述，經證明具有可信之特別情況，且為證明犯
    罪事實之存否所必要者，得為證據，刑事訴訟法第159 條之
    3 第4 款定有明文。經查，證人范長志經原審傳拘無著，審
    酌證人范長志於偵訊中，並未陳稱於警詢中，因毒癮發作，
    或意識不清，或遭受不當取供等情，應認證人范長志於警詢
    中所為之陳述，客觀上具有較可信之特別情況，且為證明本
    案被告犯罪事實存否所必要，應有證據能力。
三、另按被告以外之人於偵查中向檢察官所為陳述，除顯有不可
    信之情況者外，得為證據，刑事訴訟法第159 條之1 第2項
    定有明文。偵查中對被告以外之人所為之偵查筆錄，或被告
    以外之人向檢察官所提之書面陳述，性質上均屬傳聞證據。
    惟現階段刑事訴訟法規定檢察官代表國家偵查犯罪、實施公
    訴，依法其有訊問被告、證人及鑑定人之權，證人、鑑定人
    且須具結，而實務運作時，檢察官偵查中向被告以外之人所
    取得之陳述，原則上均能遵守法律規定，不致違法取供，其
    可信度極高。職是，被告以外之人前於偵查中已具結而為證
    述，除反對該項供述得具有證據能力之一方，已釋明「顯有
    不可信之情況」之理由外，不宜即遽指該證人於偵查中之陳
    述不具證據能力。查證人潘麗花、吳政隆、范長志於偵查中
    接受檢察官訊問時，因均以證人身分具結陳述，並無證據足
    認其3 人上開供述有顯不可信之情況，且證人潘麗花、吳政
    隆分經辯護人、檢察官於原審審理時聲請到庭接受詰問，賦
    予被告反對詰問之機會，另證人范長志經原審傳拘無著，依
    前開說明，證人潘麗花、吳政隆、范長志於偵查中之陳述應
    均有證據能力。
四、被告於本院審理時具狀稱：原審法院訊問證人吳政隆時，被
    告欲對證人吳政隆對質、詰問時，遭原審法院阻止，而損害
    被告對質、詰問之憲法所保障之訴訟權云云（見97年5 月27
    日答辯、聲請調查證據狀）。經查，證人吳政隆於原審96年
    10月3 日審理時，因表示在被告前無法自由陳述，原審因而
    請被告退庭，由辯護人對證人行詰問程序後，再命被告入庭
    ，告以證人陳述要旨，被告於表示意見時，表示要與證人對
    質，原審因而將審判程序改在雙向視訊法庭為之，以此方式
    由被告對證人為對質、詰問，而給被告詰問、對質之機會，
    有該審判筆錄在卷可憑，故原審訊問證人吳政隆之程序，與
    刑事訴訟法第169 條規定相符，被告以上開情詞指摘原審此
    部分之調查證據程序不合法，尚不足採。
五、末按被告以外之人於審判外之陳述，雖不符刑事訴訟法第15
    9 條之1 至第159 條之4 之規定，而經當事人於審判程序同
    意作為證據，法院審酌該言詞陳述或書面陳述作成時之情況
    ，認為適當者，亦得為證據。當事人、代理人或辯護人於法
    院調查時知有第159 條第1 項不得為證據之情形，而未於言
    詞辯論終結前聲明異議者，視為有前項之同意，同法第159
    條之5 第1 、2 項定有明文。立法意旨在於傳聞證據未經當
    事人之反對詰問予以核實，原則上先予排除，惟若當事人已
    放棄反對詰問權，於審判程序中表明同意該等傳聞證據可作
    為證據，基於尊重當事人對傳聞證據之處分權，及證據資料
    愈豐富，愈有助於真實發見之理念，且強化言詞辯論主義，
    使訴訟程序得以順暢進行，上開傳聞證據亦均具有證據能力
    。查本案據以認定被告等人犯罪事實存否之其他被告以外之
    人之言詞或書面陳述，被告、辯護人及檢察官於本院審理時
    ，均同意作為證據，且於本院言詞辯論終結前，均未聲明異
    議，而本院審酌該言詞陳述及書面陳述作成之情況，未見有
    何不適當之情形，故依前開規定，均得為證據。
貳、實體部分：
（壹）有罪部分：
一、訊據被告甲○○坦承認識范長志、吳政隆，然否認有何販賣
    海洛因之犯行，辯稱：係與范長志合資購買海洛因，從未販
    賣海洛因予吳政隆，因與吳政隆有仇恨，吳政隆始為不實指
    控云云。另於本院審理時辯稱：伊雖於95年5 月13日確有與
    吳政隆電話聯絡，但係吳政隆打電話向伊調毒品海洛因，伊
    向他表示要調看看，後來伊即將行動電話質押在「藥頭」「
    美玲」的女子處，以換取毒品施用，故吳政隆其後係與「美
    玲」交易毒品云云。經查：
  (一)被告於上開時地，販賣海洛因予范長志之事實，業據證人范
    長志於警詢及偵查中證陳：94年12月至95年2 月間，以住家
    之00-0000000號或0000000000號行動電話聯絡綽號「吉仔」
    之男子，向該男子購買海洛因共5 、6 次，每次購買金額為
    500 元或1,000 元，在高雄市左營區○○○路之三商百貨前
    交付價金及毒品，「吉仔」就是被告甲○○等語綦詳（見警
    (一)卷第27頁正面第16行至背面倒數第4 行、毒偵字第4476號
    卷第5 頁，以下稱偵(二)卷）。又00-0000000號電話係證人范
    長志住家電話、0000000000號行動電話係由被告持用之事實
    ，分據證人范長志於警詢、被告於警詢及偵查中陳述在卷（
    見警(一)卷第14頁第8 行至第11行、第27頁背面第1 行、偵字
    第17015 號卷第34頁末行至第35頁第1 行，以下稱偵(一)卷）
    。參以被告於原審審理時供稱：係與范長志合資購買海洛因
    ，范長志會先交錢，再由伊前往向陸依齡或綽號「大傻」之
    男子購買毒品，購得之海洛因由2 人平分云云（見原審卷第
    299 頁倒數第5 行至第300 頁第4 行），其所稱：合資購毒
    云云，固無足採信（詳如後述），但足見證人范長志於有施
    用海洛因之需求時，均會先交付金錢予被告，再由被告交付
    海洛因予證人范長志甚明。至被告固以前開情詞置辯。惟：
  1.被告於警詢中，當警員告以證人范長志之警詢筆錄要旨時，
    係辯稱：並無販賣海洛因予范長志云云（見警(一)卷第15頁第
    4 行至第10行）；嗣於檢察官訊問時亦僅辯稱：未曾販賣毒
    品予范長志云云（見偵(一)卷第34頁倒數第3 行至第2 行）。
    是在被告已知證人范長志詳為證述向被告購買海洛因之時地
    、次數及金額之情況下，如被告確實係與證人范長志合資購
    買海洛因，何以被告均未在警詢及偵查中以此為答辯理由？
    反而直至原審審理中始辯稱：係與證人范長志合資購買海洛
    因云云。又就與證人范長志合資向何人購買海洛因及次數之
    陳述部份，被告於偵查中供陳：范長志拜託伊向「阿益」購
    買海洛因云云（見偵(一)卷第36頁倒數第9 行至第8 行）。嗣
    於原審審理時先係辯稱：2 人合資向綽號「大傻」之人購買
    2 、3 次云云（見原審卷第80頁第5 行至第9 行）；後又改
    稱：2 人合資向陸依齡購買5 、6 次，向「大傻」拿2 次云
    云（見原審卷第299 頁倒數第5 行以下），足見被告就此部
    分之陳述，前後不一致；又就何人出面購買海洛因之陳述部
    份，被告於原審審理時先供稱：與范長志一起去購買毒品云
    云（見原審卷第295 頁第2 行）；嗣改稱：由伊出面購買毒
    品云云（見原審卷第299 頁倒數第4 行、末行），就此部分
    之陳述，前後亦有不符。再者，被告於原審審理時供稱：向
    「大傻」購買海洛因2 次，伊與范長志每次各出1,000 元，
    由伊向「大傻」拿海洛因，取回海洛因後，一人分得一半，
    伊欺騙范長志有出資1,000 元云云（見原審卷第299 頁倒數
    第2 行至第300 頁第4 行）。是被告既辯稱：係與證人范長
    志合資購買海洛因云云，但既然共同出資，始得謂之「合資
    」，乃竟又稱：係欺騙證人范長志伊本人有出資，實際上並
    未出資云云，此又顯與合資購買毒品之人，均須分擔部分價
    金之常情相違。參以合資出面向販毒者購買毒品，徒增被查
    獲之風險，且證人范長志欲購買海洛因時，被告未必有施用
    之需求或無海洛因施用，而須馬上購買毒品解癮，且被告與
    證人范長志既僅係普通朋友關係，如證人范長志要求與被告
    合資購買海洛因，被告為免因出面購買毒品或持有毒品被查
    獲，遭致刑事訴追，大可直接提供「藥頭」之聯絡電話予證
    人范長志，由證人范長志自行向「藥頭」購買毒品即可，被
    告何須多次親自出面向藥頭購買毒品？故認被告上開所辯，
    實不足採信。
  2.再依證人范長志於警詢及偵查中之證詞觀之，其就被告販賣
    海洛因之時間、交易地點及價格部分，均證述綦詳，從無證
    稱與被告合資購買海洛因之情。復佐以本件經檢察官依法對
    被告所持用之0000000000號行動電話核發通訊監察書予以監
    聽後，其中關於95年3 月25日晚間9 時32分許至同日時40分
    許止之監聽譯文內容部分（詳附件1 所示監聽譯文內容），
    被告於偵查中坦認：上開與00-0000000號電話之通譯文內容
    ，確係伊與他人之對話，譯文所載之「男人」係指甲基安非
    他命，「女人」係指海洛因等語（見偵(一)卷第35頁第2 行至
    第5 行）。參以證人范長志上開於警詢中所證：以住家之00
    -0000000號電話聯絡被告，向被告購買海洛因等語，堪認上
    開通聯譯文應係被告與證人范長志之對話。又其對話內容為
    ：(1)晚間9 時32分19秒起，被告先以所持用之0000000000號
    行動電話，撥打證人范長志住家之00-0000000號電話，與證
    人范長志聯絡，電話中，被告向證人范長志表示要處理多少
    ？證人范長志表示「1 張」，被告即詢問要「男人」還是「
    女人」？范長志回稱是「女人」，被告答稱幫忙調調看等語
    ，隨即掛上電話。(2)晚間9 時40分28秒起，證人范長志以上
    開00-0000000號電話，撥打被告之0000000000號行動電話與
    被告連絡，電話中，證人范長志詢問被告有沒有？被告答稱
    有等語，旋掛斷電話，此有監聽譯文內容資料、臺灣高雄地
    方法院檢察署通訊監察書附卷可佐（見警(一)卷第21頁、第34
    頁、第35頁）。被告固辯稱：上開通聯譯文係關於合資購買
    毒品之對話云云（見原審卷第302 頁第12行至第17行），然
    上開譯文內容若係被告與證人范長志共同出資購買毒品之對
    話，為何被告與證人范長志間對話內容並未涉及每人出資金
    額多寡，購得毒品如何分配等情，反而係被告主動表示要幫
    忙調毒品？再參以近年來因毒品氾濫嚴重，治安機關對於查
    緝非法販賣及吸用毒品等工作，無不嚴加執行，各傳播媒體
    對政府大力掃除毒品之決心亦再三報導，且販賣海洛因之法
    定本刑為死刑、無期徒刑之罪，刑度可謂甚重等情，應為被
    告所明瞭，是若無利可圖，衡情尚難想像其會甘冒被查獲移
    送法辦，負擔重刑責之危險，而無代價為他人調取毒品，足
    認被告所辯：係與范長志合資，由伊出面向「藥頭」購買海
    洛因云云（見原審卷第299 頁倒數第5 行以下），不足採信
    。另酌以證人范長志向被告購買海洛因之價格非為500 元即
    係1,000 元，及證人吳政隆於原審審理時證稱：所謂「1 張
    」係指購買1,000 元海洛因之意等語（見原審卷第131 頁第
    13行至第17行）。堪認證人范長志於95年3 月25日係撥打電
    話向被告購買1,000 元海洛因甚明。然依通聯紀錄所載，被
    告及證人范長志並未約定交易地點，亦無2 人前往交易之通
    聯譯文內容可參，尚無證據足證被告已交付海洛因及收取
    1,000 元價金，故此部分之犯行，僅能認為未遂。此外，參
    以被告於原審審理時供陳：於95年1 、2 月間，與范長志一
    起向陸依齡購買毒品5 、6 次，向綽號「大傻」之男子購買
    海洛因2 次云云（見原審卷第299 頁倒數第11行以下）；證
    人范長志上開證稱：自94年12月至95年2 月間，向被告購買
    海洛因5 、6 次等語，以及上開被告與證人范長志並未合資
    購買毒品之認定，又證人范長志無法確認在上開期間內係向
    被告購買海洛因5 次或是6 次，是依罪疑唯輕及有利被告之
    認定，應僅可定被告販賣次數為5 次。另證人范長志於警詢
    及偵查中證稱：每次購買金額為500 元或1,000 元等語，未
    能逐一確認每次購買金額，是依罪疑唯輕及有利被告之認定
    ，僅能認定以1,000 元購買之次數為1 次，其餘4 次均為50
    0 元。綜上，自94年12月起至95年2 月止，被告共販賣海洛
    因5 次予證人范長志，牟取利益共3,000 元【即（500 ×4
    ）＋（1,000 ×1） ＝3,000 】；另於95年3 月25日販賣1,
    000 元海洛因予范長志1 次部分，尚未交易完成，未交付毒
    品及收取價金），合計共販賣海洛因予證人范長志6 次，所
    得利益共3,000 元。
  (二)被告於上開時地，販賣海洛因予吳政隆之事實，業據證人吳
    政隆於偵查中證稱：94年12月初至95年3 月間，以門號0000
    000000號行動電話撥打被告0913開頭之行動電話，向被告購
    買毒品，約定在高雄市○○區○○路之全家超商前或店仔頂
    路之城隍廟交易毒品，海洛因購買4 、5 次，價格500 元至
    1,000 元等語（見偵(一)卷第30頁第3 行至第9 行、第58頁倒
    數第4 行至第29頁第8 行）；於原審審理中證陳：94年12月
    初至95年3 月間，有施用海洛因，係從朋友處得知被告販賣
    毒品，曾經向被告買過毒品，被告綽號「番薯仔」，係以00
    00000000號行動電話，撥打被告0913開頭之行動電話連絡，
    大部分係被告接聽電話，電話中會問被告有沒有東西，都是
    以「硬的」、「軟的」、「鹹的」、「甜的」表示毒品，其
    中「硬的」、「甜的」係指甲基安非他命，「軟的」、「鹹
    的」係指海洛因，自94年12月至95年3 月止，向被告購買海
    洛因4 、5 次，其中500 元及1,000 元均各購買2 、3 次，
    約定在被告住處附近之便利商店或元帝廟交易。另於95 年5
    月13日以0000 000000 號行動電話撥打被告使用之000000
    0000號行動電話，向被告購買1,000 元海洛因，約定在左營
    元帝廟交易，後來有被告以外之人拿海洛因前來交易，並在
    元帝廟交付1,000 元予該人，購買毒品均是一手交錢、一手
    交貨等語（見原審卷第127 頁第5 行至第128 頁倒數第3 行
    、第129 頁第1 行至第4 行、第16行至第19行、第130 頁第
    9 行至第131 頁倒數第2 行、第132 頁第15行、第134 頁第
    14行至倒數第2 行、第135 頁第3 行至第14行、第19行至第
    26行）。對照證人吳政隆偵查及原審審理中之證述，固可認
    證人吳政隆就被告販賣海洛因之價格，於偵查及原審審理時
    均證稱為500 元至1,000 元、交易地點，於原審審理時證稱
    為便利超商或元帝廟等，前後或互有出入。惟按證人所作先
    後不同之證言，何者為可採，事實審法院本得參酌其他相關
    證據為自由之判斷；證人之陳述有部分前後不符，或相互間
    有所歧異時，究竟何者為可採，法院仍得本其自由心證予以
    斟酌，非謂一有不符或矛盾，即應認其全部均為不可採信（
    最高法院72年度台上字第3976號、74年度台上字第1599號判
    例意旨參照）。換言之，證據之取捨，法院原有自由判斷之
    權，證人之陳述有部分前後不符，或相互間有所岐異時，究
    竟何者為可採，法院應依職權衡酌情理予以審定，非謂一有
    矛盾，即應認其述全部均為不可採信；若其對於基本事實之
    陳述，果與真實性無礙時，仍非不得採信。本院審酌：(1)人
    之記憶本屬有限，對之前發生的細節無法全數記憶，尤以施
    用毒品者之記憶又較常人為差，因而對於取得毒品之來源即
    向誰購買固尚可記憶，然對於購買毒品之次數、數額及每次
    購買之金額則往往無法肯定，此乃可理解的事。兼以市面上
    零售毒品率皆小包裝，而購買者每次數量又不一定，加以訊
    問者、記錄者均非同一人，因而施用者往往因時不同，對購
    買之時間、金額、次數之陳述有些許差異，而也因些許差異
    ，更可見其證述未經修飾，依己意陳述，而非誣陷。(2)目前
    社會上非法販賣毒品之型態不一，倘係施用毒品者間之零星
    交易販賣行為，在性質上本無須使用任何販賣工具，亦無須
    記載帳冊，且其交易時間短暫（僅須數秒之時間），交易方
    法簡單隱密（在不易為人注意之場所一手交錢，一手交貨）
    ，交易對象單純（買方僅一人），交易時未必有他人在場知
    悉其事，亦無所謂犯罪之被害人，在被告堅不承認其犯行之
    情況下，茍非警方事先獲知情報而埋伏於交易現場當場查獲
    ，往往僅能在事後依據購買者之供出來源作為認定事實之主
    要依據。(3)證人吳政隆於偵查及原審審理中均明確指證被告
    販賣海洛因之時間、地點、次數、金額及過程，其指述之內
    容，雖有前開差異，然就向被告購買海洛因之基本事實，則
    自始並無更異。加以證人吳政隆向被告購買毒品之時間距原
    審審理時已隔約1 年餘，縱有若干細節事項記憶不清或錯漏
    之處，亦在所難免。(4)被告於警詢中供稱：別人曾委託伊購
    買毒品，伊再從中賺取差價云云（見警(一)卷第18頁第2 行）
    ；復於偵查中供稱：所謂暗中賺取差價，係指吳政隆、范長
    志拜託伊向「阿益」購買海洛因，吳政隆、范長志表示要分
    予伊200 元，伊表示分得毒品即可，吳政隆、范長志有交付
    金錢，由伊去購買毒品云云（見偵(一)卷第36頁倒數第11 行
    至第5 行）。足見證人吳政隆確曾交付金錢予被告購買毒品
    ；另參以證人吳政隆於原審審理時證稱：與被告毒品交易係
    一手交錢、一手交貨等語。及毒品物稀價昂、取得不易，如
    證人吳政隆已支付價金而尚未取得毒品者，衡情應無迭於偵
    查及原審審理中陳述已收受毒品，而自招持有毒品刑責及遭
    受損失之必要，益證被告確實已交付毒品予證人吳政隆甚明
    。(5)近年來因毒品氾濫嚴重，治安機關對於查緝非法販賣及
    吸用毒品等工作，無不嚴加執行，各傳播媒體對政府大力掃
    除毒品之決心亦再三報導，且販賣海洛因之法定本刑為死刑
    、無期徒刑之罪，刑度可謂甚重等情，應為被告所明瞭，是
    若無利可圖，衡情尚難想像其會甘冒被查獲移送法辦，負擔
    重刑責之危險，而無代價為他人調取毒品等情，證人吳政隆
    所證，仍非不能採信。此外，本件經檢察官依法對證人吳政
    隆所持用之0000000000號行動電話核發通訊監察書予以監聽
    後，其中關於95年5 月13日之監聽譯文內容部分（詳附件2
    所示監聽譯文內容）：17時9 分許，證人吳政隆先以所持用
    之0000000000號行動電話撥打被告所持用之0000000000號行
    動電話，與被告聯絡，電話中，證人吳政隆表示要向被告拿
    「1 張」，被告表示現在沒有貨，要去拿貨，證人吳政隆即
    詢問拿貨要多久時間，被告答稱半小時，隨即掛斷電話。證
    人吳政隆旋於同日17時12分許，再度撥打被告前開電話，電
    話由一女子接聽，電話中，證人吳政隆表示要調1 張「鹹的
    」，該女子回稱好，證人吳政隆表示馬上要出去並當場付錢
    ，請該女子出來，即掛上電話。嗣於17時19分許，前開女子
    以被告上開行動電話撥打證人吳政隆上開行動電話，電話中
    ，該女子表示「他」叫伊先過去拿貨，證人吳政隆答稱好，
    即掛斷電話。再於17時23分許，證人吳政隆以上開行動電話
    撥打被告上開行動電話，電話仍由該女子接聽，電話中，證
    人吳政隆表示在元帝廟見面，該女子回稱好，並表示馬上過
    去等語，有監聽譯文內容資料、臺灣高雄地方法院檢察署通
    訊監察書、中華電信資料查詢附卷可佐（見警卷第12頁、第
    36頁、第37頁、原審卷第47頁）。參以被告於原審審理時坦
    承：上開通聯譯文內容確係伊或綽號「美玲」之女子與證人
    吳政隆間，關於調取海洛因之對話（見原審卷第301 頁倒數
    第9 行至第302 頁第2 行）；證人吳政隆於原審審理中證述
    ：上開通聯內容係伊向被告購買1, 000元海洛因之對話等語
    （見原審卷第131 頁第1 行至第17行）；毒品交易者為防止
    檢警追緝、監聽，通常會於電話聯繫中，以各種暗語聯繫交
    易之公眾周知之事實。足認證人吳政隆與被告或上開女子於
    電話中之談話內容，係關於毒品海洛因之買賣甚明。且觀之
    上開通聯譯文，證人吳政隆之0000000000號行動電話於14
    分鐘內，與被告之0000000000號行動電話，通話共4 次，其
    中第1 通是與被告通話，之後，第2 通至第4 通電話，均係
    證人吳政隆與上開女子之通話，證人吳政隆與該女子之第2
    通電話中（即通話時間為17時19分許之通話），該女子向證
    人吳政隆表示：「他叫我先去拿」等語，而未特別告知證人
    吳政隆其所指之「他」究係何人，顯見該女子瞭解證人吳政
    隆已知其所知之人究係何人，證人吳政隆亦知該女子所知之
    人係何人，而毋庸特別講明或詢問。觀以該通電話與證人吳
    政隆及被告之通話僅相隔約10分鐘，兩者均係聯絡交易毒品
    事宜，且在該2 通電話之間，證人吳政隆並無持上開行動電
    話聯絡第三人，在此時間甚為密接，且均係聯絡毒品交易之
    情形下，足見指示該女子調貨之人，應係指被告甚明，據此
    ，益足證證人吳政隆上開不利於被告之證述，應可採信，並
    與事實相符。又參諸該監聽譯文內容之對話，可知證人吳政
    隆與被告及該女子之對話內容，應為證人吳政隆於17時9 分
    許撥打電話向被告購買海洛因1,000 元，被告表示手上沒有
    海洛因，需要調貨，證人吳政隆詢問調貨要多久時間？被告
    表示半小時；嗣於17時12分許，證人吳政隆再撥打電話給被
    告，發覺電話並非被告而係其認識之女子接聽，證人吳政隆
    請該女子幫忙調1,000 元之海洛因，該女子表示同意，證人
    吳政隆並表示馬上到並付款，請該女子出來交付海洛因；再
    於17時19分許，該女子撥打電話予證人吳政隆，表示被告要
    她先去向別人購買海洛因，請證人吳政隆多等5 分鐘；末於
    17時23分許，證人吳政隆又撥打電話聯絡該女子，表示在元
    帝廟見面交付海洛因，該女子回稱好，並完成交易。此外，
    復參以證人吳政隆已至約定地點等候交易，如被告或該女子
    遲未前往或無意交易而未前往，證人吳政隆應會再撥打電話
    與被告或該女子聯絡，催促被告或該女子前往交易，或詢問
    為何未前往，如被告或該女子無意交易，應會明確告知證人
    吳政隆毋庸再等候，可先離去。然觀之前開監聽譯文資料，
    該女子接獲最後1 次電話後，與證人吳政隆即無通聯情形；
    及證人吳政隆於原審審理中證稱：當場交付1,000 元予交付
    海洛因之人等語。足認前開毒品交易已完成甚明。綜上，被
    告此部分販賣毒品海洛因之犯行，應可認定。被告辯稱：未
    販賣海洛因予吳政隆；僅係幫吳政隆調取，尚未調得，因購
    買毒品而將上開行動電話質押給「美玲」云云，不足採信。
    至被告販賣海洛因予證人吳政隆之次數及金額，本院認定如
    下：
  1.關於自94年12月起至95年3 月間販賣海洛因部分：
    證人吳政隆迭於偵查及原審審理中證稱：向被告購買海洛因
    4 、5 次，每次購買500 元或1,000 元，500 元及1,000 元
    各購買2 、3 次等語，因證人吳政隆未能確定購買海洛因之
    次數究為4 次或5 次，依罪疑唯輕及有利被告之認定，應認
    證人吳政隆於上開期間，係向被告購買海洛因4 次。又關於
    證人吳政隆於上開期間向被告購買海洛因之價格，證人吳政
    隆於原審審理時證稱：500 元及1,000 元各2 、3 次等語，
    雖無法確定每次購買之金額，然確實曾以不同之價格向被告
    購買海洛因，且依前開說明，證人吳政隆應無誣稱每次購買
    金額之必要，是應可認定以500 元及1,000 元購買之次數，
    應至少各2 次，然依罪疑唯輕及有利被告之認定，應認500
    元及1, 000元各購買2 次，合計3,000 元【即（500 ×2）
    ＋（1,000 ×2） ＝3,000 元】。
  2.關於95年5月13日販賣海洛因部分：
    證人吳政隆於上開時地，向被告購買海洛因1,000 元之事實
    ，業據證人吳政隆於原審審理時證述綦詳。核與被告於警詢
    、偵查及原審審理中供稱：伊綽號為「番薯仔」（台語），
    確實在95年5 月13日下午5 時9 分許，以持用之0000000000
    號與吳政隆之0000000000號行動電話通話，吳政隆當時正好
    沒有毒品，伊可以幫吳政隆調貨，調貨需要半小時，吳政隆
    在上開電話表示『拿1 張』，係指海洛因，吳政隆嗣後在同
    日下午5 時12分、19分及23分撥打其上開行動電話，應該係
    綽號「美玲」之女子接聽等語相符（見警(一)卷第14頁第11行
    、第16頁倒數第8 行至第4 行、偵(一)卷第8 行至第10行、第
    35頁倒數第11行至第6 行、第71頁第20行至倒數第4 行、原
    審卷第301 頁倒數第3 行至第302 頁第2 行）。此外，本件
    經檢察官依法對證人吳政隆所持用之0000000000號行動電話
    核發通訊監察書予以監聽後，其中關於95年5 月13日之監聽
    譯文內容部分（詳附件2 所示監聽譯文內容），證人吳政隆
    本次係向被告購買1,000 元海洛因，並已交易完成。
  3.綜上，被告自94年12月間某日起至95年5 月13日止，共販賣
    海洛因5 次，其中500 元共2 次，1,000 元共3 次，合計4,
    000元予證人吳政隆之事實，應可認定。
  (三)邇來政府為杜絕毒品氾濫，毒害人民甚深，再三宣導教民眾
    遠離毒品、媒體之報導既深且廣，對於毒品之禁絕，應為民
    眾所熟悉。又政府對於查緝施用、轉讓及販賣毒品無不嚴格
    執行，且販賣毒品罪更係重罪，設若無利可圖，衡情一般持
    有毒品者，當不致輕易將持有毒品交付他人。況第一級毒品
    海洛因價格不貲、物稀價昂，且販賣第一級毒品係違法行為
    ，非可公然為之，亦無公定之價格，不論任何包裝，均可任
    意分裝增減分量，每次買賣價量，亦可能隨時依雙方間之關
    係深淺、資力、需求量及對行情之認知、來源是否充裕、查
    緝是否嚴緊，購買者被查獲時供述購買對象之可能性風險之
    評估等，因而異其標準，並隨時機動調整，非可一概而論，
    是販賣之利得，除經坦承犯行或價量俱臻明確外，委難查得
    實情，販賣之人從價差或量差中牟利方式雖異，其意圖營利
    之非法販賣行為則一，茍無任何利益可圖，被告實無甘冒風
    險，在與證人范長志、吳政隆均非至親之下，將毒品無償交
    付。從而，被告應有從中賺取差額利潤以圖利之意圖及事實
    ，其主觀上確有牟利意圖，應堪認定。
  (四)綜上所述，被告所辯，不足採信。從而，本件被告連續販賣
    第一級毒品犯行，事證明確，均應依法論科。
二、論罪：
  (一)被告行為後，刑法及刑法施行法業於94年2 月2 日經總統以
    命令修正公布，並於95年7 月1 日施行，參酌最高法院95年
    5 月23日刑事庭第8 次會議決議，修正後刑法第2 條第1 項
    之規定，係規範行為後法律變更所生新舊法律比較適用之準
    據法，於新刑法施行後，應適用修正後刑法第2 條第1 項之
    規定，為「從舊從輕」之比較。另於比較時應就罪刑有關之
    共犯、未遂犯、想像競合犯、牽連犯、連續犯、結合犯，以
    及累犯加重、自首減輕暨其他法定加減原因（如身分加減）
    與加減比例等一切情形，本於統一性及整體性原則，綜其全
    部罪刑之結果而為比較適用：
  1.刑法第28條共犯之規定，於修正施行前之規定為：「二人以
    上共同實施犯罪之行為者，皆為正犯」，修正施行後之規定
    則為：「二人以上共同實行犯罪之行為者，皆為正犯」，修
    正後之規定限縮共同正犯成立之範圍，故以修正後規定，對
    被告較有利。
  2.罰金刑部分：被告行為後，刑法第33條第5 款規定修正為：
    「罰金：新臺幣1,000 元以上，以百元計算之。」，而修正
    前刑法第33條第5 款係規定：「罰金：1 元以上」，故以修
    正前規定，較有利於被告。
  3.累犯部分：修正後刑法第47條第1 項限縮累犯成立之範圍，
    故以修正前規定，較有利於被告。
  4.連續犯部分：被告行為後，刑法第56條連續犯之規定，業已
    修正刪除，此刪除雖非犯罪構成要件之變更，但顯已影響行
    為人刑罰之法律效果，自屬法律有變更，且以適用修正前連
    續犯之規定，較有利於被告。
  5.無期徒刑減輕部分：被告行為後，刑法第65條第2 項業已修
    正公布，修正前刑法第65條第2 項規定：「無期徒刑減輕者
    ，為7 年以上有期徒刑」；修正後刑法第65條第2 項規定：
    「無期徒刑減輕者，為20年以下15年以上有期徒刑」，故以
    適用修正前規定，有利於被告。
  6.經綜合比較結果，以整體適用修正前刑法之規定，較有利於
    被告，故依刑法第2 條第1 項前段規定，以整體適用修正前
    刑法規定論處。
  (二)查海洛因係毒品危害防制條例第2 條第2 項第1 款所定之第
    一級毒品，依法均不得持有、施用及販賣，被告販賣上開毒
    品，核其所為，係犯毒品危害防制條例第4 條第1 項之販賣
    第一級毒品罪（事實(一)之94年12月某日起至95年5 月13日止
    （不包括95年3 月25日部分），販賣海洛因予范長志、吳政
    隆各5 次部分）；同條例第4 條第6 項、第1 項之販賣第一
    級毒品未遂罪（95年3 月25日販賣海洛因予范長志1 次部分
    ）。被告持有第一級毒品海洛因之低度行為，為販賣第一級
    毒品海洛因之高度行為所吸收，不另論罪。被告與真實姓名
    不詳之成年女子，就95年5 月13日販賣第一級毒品海洛因予
    吳政隆1 次部分，有犯意聯絡及行為分擔，為共同正犯。被
    告就95年3 月25日販賣海洛因予范長志犯行1 次部分，已著
    手於販賣第一級毒品海洛因而未遂，為未遂犯。被告先後販
    賣第一級毒品海洛因11次（10次既遂、1 次未遂），時間均
    緊接，方法均相同，所犯又屬犯罪構成要件相同之罪名，顯
    係基於概括之犯意反覆為之，為連續犯，應依修正前刑法第
    56條論以情節較重一罪（即95年5 月13日之犯行，因該次犯
    行係被告與不詳女子共犯，且所得1,000 元，故情節較重）
    ，並依法加重其刑（因法定本刑死刑、無期徒刑部分，依法
    不得加重，僅就其餘法定刑部分加重其刑）。檢察官雖僅就
    被告自94年12月間某日起至95年2 月間某日止，販賣予范長
    志5 次之犯行；自96年12月初某日起至95年3 月間某日止，
    販賣予吳政隆4 次之犯行部分起訴，然被告於95年3 月25日
    、95年5 月13日販賣海洛因予范長志、吳政隆犯行部分，與
    起訴部分有修正前刑法連續犯之裁判上一罪關係，為起訴效
    力所及，檢察官亦於原審審理時擴張起訴之犯罪事實，包括
    95年5 月13日販賣海洛因予吳政隆之犯行部分（見原審卷第
    294 頁第9 行至第13行），本院自得加以審理。又被告曾因
    竊盜犯行，經臺灣高雄地方法院以91年度易字第2816號案件
    ，判處有期徒刑10月確定；又因偽造文書犯行，經該院以91
    年度易字第43 75 號案件，判處有期徒刑3 月確定；復因竊
    盜犯行，經該院以92年度簡字第1375號案件，判處有期徒刑
    6 月確定，上開各罪之刑，經該院以92年度聲字第3131號裁
    定應執行有期徒刑1 年4 月確定，於93年5 月11日接續另案
    拘役刑而執行完畢，翌日出監之事實，有臺灣高等法院被告
    前案紀錄表在卷可稽，是其5 年內故意再犯本件有期徒刑以
    上之罪，為累犯，依修正前刑法第47條規定，就法定刑為有
    期徒刑、罰金部分依法加重其刑（因法定本刑死刑、無期徒
    刑部分，依法不得加重，僅就其餘法定刑部分加重其刑），
    並就死刑、無期徒刑以外之法定刑部分，遞加重之。此外，
    被告販賣第一級毒品予他人施用，固戕害他人之身心，危害
    國人健康，但本院斟酌其販毒之數量不多，與販賣毒品之數
    量達數公斤以上大盤商之危害情形不同，販賣時間亦非甚長
    ，且所得金額不大，與一般所見大規模販毒行為，顯然有別
    ，如對被告販賣第一級毒品犯行部分量處最輕之法定本刑即
    無期徒刑，誠屬法重情輕，客觀上顯然足以引起一般人之同
    情，衡情尚有可憫恕之處，爰依刑法第59條規定予以減輕其
    法定刑，其中就死刑、無期徒刑以外之法定刑部分，爰先遞
    加而後減之。
三、原審就被告被訴連續販賣第一級毒品犯行部分，認犯罪事證
    明確，而予依法論科，固非無見；惟查：(1)本案並無證據證
    明被告係基於意圖販賣營利之犯意，而於不詳時地，向真實
    姓名年籍不詳之成年男子，販入數量不詳之第一級毒品海洛
    因之犯行，而應係購毒者以電話聯絡被告後，被告始起意販
    賣營利，業如上述，檢察官亦未起訴被告此部分之犯行，原
    審認被告有此部分之犯罪事實，尚有違誤；(2)扣案00000000
    00號行動電話（含SIM 卡），查獲時雖非被告所持用，且申
    請人亦非被告，但係被告所有，業經被告所供明，且為被告
    用以犯販賣第一級毒品所用，業如上述，應依毒品危害防制
    條例第19條第1 項規定，宣告沒收之，原審未予宣告沒收，
    亦有未洽。被告以上開情詞否認此部分之犯行，而提起上訴
    ，指摘原審判決此部分不當，雖無理由，但原審判決此部分
    既有上開違誤未洽之處，仍應由本院將此部分予以撤銷改判
    。
四、爰審酌被告明知毒品戕害身心，向為政府嚴令禁止流通之違
    禁物，竟貪圖利益，任意販賣，加速毒品流通，戕害國人身
    心健康，犯罪所生危害嚴重；事後設詞狡辯，否認犯行，犯
    罪後態度欠佳，販賣第一級毒品海洛因11次，犯罪所得僅7,
    000 元，對於毒品擴散之危害程度等一切情狀，量處如主文
    第2 項所示之刑。且依被告犯罪情形，認有宣告褫奪公權之
    必要，爰諭知如主文第2 項所示之褫奪公權。扣案行動電話
    0000000000號行動電話1 支（含SIM 卡），係被告所有，供
    犯本罪所用之物，業如上述，爰依毒品危害防制條例第19條
    第1 項規定，宣告沒收之；又被告販賣第一級毒品所得7,00
    0 元（其中1,000 元部分，與真實姓名年籍不詳之成年女子
    共負連帶責任），則亦應依同條項規定沒收之，如全部或一
    部不能沒收時，以其財產抵償之（其中販賣海洛因所得1,00
    0 部分，與上開女子共負連帶責任）。
（貳）無罪部分：
一、公訴意旨另以：被告甲○○明知甲基安非他命（起訴書誤載
    為安非他命，以下同）係毒品危害防制條例第2 條第2 項第
    2 款所列之第二級毒品，不得販賣，竟基於販賣第二級毒品
    甲基安非他命之概括犯意，自94年12月初某日起至93年3 月
    間某日止，以其持用之0000000000號行動電話為連絡工具，
    在高雄市○○區○○路某「全家超商」前及高雄市○○區○
    ○路城隍廟等處，以500 元至2,000 元之代價，連續販賣甲
    基安非他命予吳政隆7 、8 次，以牟取利潤。因認被告此部
    分所為，另涉犯毒品危害防制條例第4 條第2 項販賣第二級
    毒品罪嫌云云。
二、按犯罪事實應依證據認定之，無證據不得認定犯罪事實；不
    能證明被告犯罪者，應諭知無罪之判決，刑事訴訟法第154
    條第2 項、第301 第1 項分別定有明文。又認定犯罪事實所
    憑之證據，雖不以直接證據為限，間接證據亦包括在內，然
    而無論直接或間接證據，其為訴訟上之證明，須達於通常一
    般之人均不致有所懷疑，而得確信其為真實之程度者，始得
    據為有罪之認定（最高法院76年台上字第4986號判例參照）
    。次按92年9 月1 日施行之新修正刑事訴訟法第154 條證據
    裁判主義之規定，乃揭櫫國際公認之刑事訴訟無罪推定原則
    ，為修正刑事訴訟法保障被告人權之重要指標，法院自應嚴
    守此一原則，在檢察官所舉證據及法院依法定職權調查所得
    之證據，足以證明被告有罪之前，自應推定其無罪。若所得
    證據其為訴訟上之證明，尚未達於通常一般人均不致有所懷
    疑，而得確信其為真實之程度者，自不能為有罪之認定，此
    為上開無罪推定原則之當然闡釋，自不能因犯罪之調查難易
    不同而有異，其理甚明。又施用毒品者所稱其向某人買受毒
    品之指證，不得作為有罪判決之唯一證據，仍須調查其他必
    要之證據，以察其是否與事實相符，為最高法院歷年來之見
    解，良以毒品買受者之指證，其憑信性於通常一般人已有所
    懷疑，尚難確信其為真實。況依毒品危害防制條例第17條之
    規定，其供出毒品來源而破獲者，復得減輕其刑，則其指證
    之真實性猶有疑慮，是施用毒品者之指證，其真實性有待其
    他必要證據加以補強。茲所謂必要之補強證據，固不以證明
    販賣毒品犯罪構成要件之全部事實為必要，但以與施用者之
    指證具有相當之關聯性為前提，其經與施用者之指證綜合判
    斷，已達於通常一般人均不致有所懷疑，而得確信施用者之
    指證為真實者，始得為有罪之認定，此為無罪推定原則之必
    然推演（最高法院93年度台上字第6750號判決意旨參照）。
三、公訴人認被告涉犯連續販賣第二級毒品甲基安非他命之罪嫌
    ，無非係以被告之供述、證人潘麗花、吳政隆於警詢及偵查
    中之證述等，資為論罪依據。訊據被告堅決否認有販賣第二
    級毒品甲基安非他命之罪嫌，辯稱：並未販賣甲基安非他命
    予吳政隆等語。經查：
  (一)證人吳政隆於偵查中證稱：自94年12月初起至95年3 月止，
    在左營大路、海功路附近之全家超商前或左營店仔頂路城隍
    廟，向被告購買甲基安非他命共7 、8 次，價格從500 元至
    2,000 元不等云云（見偵(一)卷第380 頁第3 行至第9 行、第
    58 頁 倒數第4 行至第59頁第4 行）。核與證人吳政隆於原
    審審理時先證稱：甲基安非他命每次購買約1,000 元至2,00
    0 元，共購買2 至3 次，在被告住家或住家附近之便利商店
    交易，不記得是否曾在店仔頂路之城隍廟交易云云（見原審
    卷第127 頁倒數第2 行至第128 頁第7 行、第132 頁第15行
    至第16行、第135 頁第19行以下）；及嗣後改證稱：向被告
    購買1,000 元甲基安非他命2 、3 次，購買2,000 元甲基安
    非他命1 、2 次，合計4 、5 次云云（見原審卷第136 頁第
    1 行至第9 行），則不論係購買金額、購買次數或交易地點
    ，均有不符，故其上開不利於被告之陳述，是否可採信而與
    事實相符，尚難遽予認定。況遍查全卷，亦無證人吳政隆於
    自94年12月間起至95年3 月間止，以行動電話與被告談論購
    買第二級毒品甲基安非他命之監聽譯文資料可資佐證，是尚
    難以證人吳政隆於偵查及原審審理中證稱：曾向被告購買甲
    基安非他命多次云云，即認被告確有販賣甲基安非他命犯行
    。又證人吳政隆於95年5 月31日為警查獲後，雖於同日偵查
    中證稱：甲基安非他命係在戰將遊戲場向綽號「紅螞蟻」之
    男子購買，「紅螞蟻」就是被告云云（見偵(一)卷第30頁第1
    行至第4 行），然與與其於原審審理時所證：伊曾在戰將遊
    戲場向綽號「紅螞蟻」之男子購買甲基安非他命，「紅螞蟻
    」並非被告云云（見原審卷第132 頁倒數第7 行以下）亦不
    相符，且依上開對被告之通訊監察譯文所載，被告綽號係「
    蕃薯」而非「紅螞蟻」，益可認吳政隆此部分於偵查中所為
    不利於被告之上開證述，並不能採信。
  (二)又證人潘麗花於警詢中係證稱：伊與被告共同販賣海洛因云
    云（見警(一)卷第4 頁正面第11行至第13行）；於偵查中係證
    稱：伊曾幫忙被告接聽購買海洛因之人撥打給被告之電話，
    並幫忙被告交付海洛因予購買之人云云（見偵(二)卷第5 頁背
    面第6 行至第12行），而均與販賣甲基安非他命部分無關。
    且證人潘麗花於原審審理時證稱：未曾與被告共同販賣毒品
    等語（見原審卷第293 頁倒數第10行至第7 行）。是依證人
    潘麗花之上開證述，亦難認被告確有販賣甲基安非他命予吳
    政隆之事實。
  (三)此外，依公訴人所舉卷存證據及本院調查之結果，復查無其
    他積極事證可資認定被告確有此部分販賣第二級毒品甲基安
    非他命之犯行，故本案並無何證據可證明購毒者吳政隆此部
    分不利於被告之證述，確與事實相符，參諸上開說明，自不
    能以吳政隆上開不利於被告之陳述，即遽予認定被告此部分
    之犯行。又因檢察官所提出之證據，尚無法達於通常一般人
    均不致有所懷疑，而得確信其指證為真實，依前開判決及判
    例意旨說明，尚無法認定被告有販賣第二級毒品罪嫌。綜上
    所述，被告此部分被訴連續販賣第二級毒品犯行，尚屬不能
    證明，而應為無罪之諭知。
四、原審未查，遽為被告此部分有罪之判決，尚有未合。被告上
    訴意旨否認此部分之犯罪，而指摘原審判決此部分不當，非
    無理由，此部分亦應由本院予以撤銷改判，並諭知被告無罪
    。
據上論結，應依刑事訴訟法第369 條第1 項前段、第364 條、第
299 條第1 項前段、第301 條第1 項前段，毒品危害防制條例第
4 條第1 項、第19條第1 項，刑法第11條、第2 條第1 項前段、
第59條，修正前刑法第28條、第56條、第47條、第37條第2 項，
判決如主文。
本案經檢察官李門騫到庭執行職務。
中    華    民    國    97    年    6     月    18    日
                  刑事第七庭    審判長法  官  莊飛宗
                                      法  官  孫啟強
                                      法  官  邱明弘
以上正本證明與原本無異。
如不服本判決應於收受本判決後10日內向本院提出上訴書狀，其
未敘述上訴理由者，並得於提起上訴後10日內向本院補提理由書
狀（均須按他造當事人之人數附繕本）「切勿逕送上級法院」。
中    華    民    國    97    年    6     月    18    日
                                      書記官  曾允志
附件1：監察電話0000000000號監聽譯文（95年3月25日）
┌──┬────┬─┬─┬─────────────┐
│編號│時  間  │甲│乙│    通  話  內  容        │
├──┼────┼─┼─┼─────────────┤
│1   │21時32分│謝│范│甲：你要處理多少？        │
│    │19秒    │榮│長│乙：1張。                 │
│    │        │吉│志│甲：男人還是女人？        │
│    │        │  │  │乙：女人啦！              │
│    │        │  │  │甲：我幫你調看看。        │
├──┼────┼─┼─┼─────────────┤
│2   │21時40分│謝│范│乙：有沒有？              │
│    │28秒    │榮│長│甲：有啦！                │
│    │        │吉│志│                          │
└──┴────┴─┴─┴─────────────┘
附件2：監察電話0000000000號監聽譯文（95年5月13日）
┌──┬────┬─┬─┬─┬─┬──────────────────┐
│編號│時  間  │出│入│Ａ│Ｂ│         通  話  內  容             │
├──┼────┼─┼─┼─┼─┼──────────────────┤
│1   │17時9分 │◎│  │吳│謝│Ａ：番薯仔，我要拿1張。             │
│    │        │  │  │政│榮│Ｂ：我現在沒有，要去拿。            │
│    │        │  │  │隆│吉│Ａ：要多久？                        │
│    │        │  │  │  │  │Ｂ：半小時。                        │
├──┼────┼─┼─┼─┼─┼──────────────────┤
│2   │17時12分│◎│  │吳│某│Ａ：姐仔，幫我調1張鹹的。           │
│    │        │  │  │政│女│Ｂ：好阿。                          │
│    │        │  │  │隆│  │Ａ：我馬上到喔！拿錢給你。          │
│    │        │  │  │  │  │Ｂ：喔。                            │
│    │        │  │  │  │  │Ａ：姐仔，你出來。                  │
├──┼────┼─┼─┼─┼─┼──────────────────┤
│3   │17時19分│  │◎│吳│某│Ｂ：喂！你多等個5分，他叫我先過去拿 │
│    │        │  │  │政│女│    。                              │
│    │        │  │  │隆│  │Ａ：喔！好！                        │
├──┼────┼─┼─┼─┼─┼──────────────────┤
│4   │17時23分│◎│  │吳│某│Ａ：我在元帝廟等妳。                │
│    │        │  │  │政│女│Ｂ：喔！好！馬上到。                │
│    │        │  │  │隆│  │                                    │
└──┴────┴─┴─┴─┴─┴──────────────────┘
附錄本判決論罪科刑所依據之法條：
毒品危害防制條例第4條第1項：
製造、運輸、販賣第一級毒品者，處死刑或無期徒刑；處無期徒
刑者，得併科新臺幣1,000萬元以下罰金。


司法院資訊處製作；財團法人民間司法改革基金會備份。
